【裁判字號】    97,易,3380
【裁判日期】    980213
【裁判案由】    毒品危害防制條例
【裁判全文】
臺灣板橋地方法院刑事判決              97年度易字第3380號
公  訴  人  臺灣板橋地方法院檢察署檢察官
被      告  甲○○
                    （現另案於臺灣桃園女子監獄執行中）
上列被告因毒品危害防制條例案件，經檢察官聲請以簡易判決處
刑（（97年度偵緝字第545 號），本院認為不宜以簡易判決處刑
，改用通常程序審理，判決如下：
    主  文
本件公訴不受理。
    理  由
一、公訴意旨略以：甲○○明知海洛因係毒品危害防制條例所稱
    之第1 級毒品，不得持有，竟仍於不詳時、地，自真實姓名
    年籍不詳之成年人處收受海洛因1 包（因數量輕微無法秤重
    ）而持有之。嗣於民國96年1 月21日18時許，在臺北縣板橋
    市市○○路○ 段106 巷20弄11號4 樓為警持搜索票查獲，並
    扣得前開海洛因殘渣袋1 個（起訴書誤載為海洛因1 包），
    因認被告涉犯毒品危害防制條例第11條第1 項之持有第1 級
    毒品罪嫌等語。
二、按曾為不起訴處分、撤回起訴或緩起訴期滿未經撤銷，而違
    背第260 條之規定再行起訴者，應諭知不受理之判決，並得
    不經言詞辯論為之，刑事訴訟法第303 條第4 款、第307 條
    定有明文。
三、訊據被告甲○○固坦承持有第1 級毒品海洛因殘渣袋1 個，
    惟辯稱：警察於96年1 月21日至伊房間搜索，從衣櫃內之牛
    仔褲口袋內起出海洛因殘渣袋1 個，那件牛仔褲確是伊所有
    ，但伊有3 個多月沒回家，且伊很久沒有穿那件褲子，95年
    1 月16日14時許警察到伊住處搜索，當時有在床上查獲海洛
    因，所以警察沒有搜索衣櫃，96年1 月21日為警查獲之海洛
    因殘渣袋1 個，可能是伊之前施用後所遺留，而之前被警察
    查獲施用毒品海洛因部分，經法院裁定送觀勒後，認無繼續
    施用傾向，已經檢察官為不起訴處分等語（見本院97年8 月
    6 日訊問筆錄）。
四、經查：
(一)、於96年1 月21日18時許，臺北縣政府警察局海山分局員警持
    本院核發之搜索票前往被告位於臺北縣板橋市○○路○ 段10
    6 巷20弄11號4 樓之住處執行搜索，查獲海洛因殘渣袋乙個
    等情，有本院搜索票、臺北縣政府警察局海山分局搜索扣押
    筆錄、扣押物品目錄表各1 份、現場暨扣案物品照片共6 幀
    在卷可稽。而扣案之殘渣袋1 個，經送行政院衛生署管制藥
    品管理局鑑驗後，檢出第一級毒品海洛因成分，有該局管檢
    字第0970003705號鑑定書1 份在卷可考（見臺灣板橋地方法
    院檢察署97年度偵緝字第545 號偵查卷第34頁），足徵被告
    確有持有第1 級毒品海洛因殘渣袋無訛。
(二)、被告前於95年1 月16回溯26小時內及96小時內之某時，至95
    年7 月15日上午9 時，因施用第1 級毒品海洛因及第2 級毒
    品甲基安非他命，經本院裁定送觀察、勒戒後，認無繼續施
    用毒品之傾向，經臺灣板橋地方法院檢察署檢察官於95年8
    月30日以95年度毒偵緝字第471 號、第472 號、第473 號、
    95年度毒偵字第4972號為不起訴處分確定。又其於95年10月
    16日凌晨1 時許及同月15日上午，因施用第1 級毒品及第2
    級毒品甲基安非他命，經本院於96年2 月6 日以95年度訴字
    第3621號判處有期徒刑7 月、3 月，應執行有期徒刑8 月確
    定。另其於95年11月23日18時時30分許及採尿前回溯96小時
    內之某時，因施用第1 級毒品及第2 級毒品甲基安非他命，
    經臺灣板橋地方法院檢察署檢察官認與上開判決之施用第1
    、2 級毒品之犯行間有集合犯之實質上一罪關係，為上開確
    定判決既判力所及，而於96年4 月30日以96年度毒偵字第78
    5 號為不起訴處分確定，有上開刑事判決1 份及不起訴處分
    書2 份在卷可憑，足見被告確有施用第1 級毒品海洛因及第
    2級毒品甲基安非他命之習慣。
(三)、證人即被告之父黃炳南於警詢時證述稱：警方在伊女兒甲○
    ○及其女兒房間衣褲內查獲海洛因殘渣袋1 包，伊不清楚是
    不是甲○○所有，伊女兒常常在外面有時候沒回家，所以無
    法通知到案說明等語（見臺灣板橋地方法院檢察署96年度偵
    字第8370 號 偵查卷第8 至9 頁）。參以證人即執行搜索警
    員於偵查中證述稱：96年1 月21日18時許，在板橋市○○路
    ○ 段106 巷20弄11之3 號的被告住處房間之衣櫃裡的女孩子
    牛仔褲內找到海洛因殘渣袋1 個，被告父親黃炳南全程在場
    ，黃炳南說該房間的使用人是被告等語（見上開97年度偵緝
    字第545 號偵查卷第43頁），依上開證人之證述，僅足證明
    被告確有持有第1 級毒品海洛因殘渣袋1 個之犯行，參以被
    告於施用第1 級毒品海洛因後，將殘渣袋置放於口袋後，因
    遺忘而未丟棄之情形，衝情，亦非不無可能，故尚難認被告
    所辯：被查獲之海洛因殘渣袋1 個，係其之前施用後所遺留
    等語，係虛妄不可採，自應從有利於被告之認定，認被查獲
    之殘渣袋係被告於觀察、勒戒前施用所遺留。
(四)、又被告於95年1 月16日至95年7 月15日上午9 時許之施用第
    1 、2 級毒品海洛因、甲基安非他命犯行，經本院於95年3
    月20日以95年度毒聲字第549 號裁定送觀察、勒戒，認無繼
    續施用毒品之傾向，於95年8 月28日執行完畢釋放出所，並
    經臺灣板橋地方法院檢察署檢察官於95年8 月30日以95年度
    毒偵緝字第471 號、472 號、473 號、95年度毒偵字第4972
    號為不起訴處分確定，有臺灣高等法院被告前案紀錄表及上
    開不起訴處分書各1 份在卷可稽，則本件被告被訴持有海洛
    因殘渣袋1 個之犯行，自應為施用海洛因之犯行所吸收，不
    另論罪，且為前揭不起訴處分效力所及，故檢察官就曾為不
    起訴處分之同一案件，而無第260 條之規定再行起訴之事由
    ，再行起訴，揆諸前揭說明，爰不經言詞辯論，逕為公訴不
    受理之判決。
五、據上論斷，應依刑事訴訟法第303 條第4 款、第307 條，判
    決如主文。
中    華    民    國    98    年    2     月    13    日
                  刑事第十八庭  法  官  曾正耀
上列正本證明與原本無異。
如不服本判決，應於判決送達後10日內敘明上訴理由，向本院提
出上訴狀 (應附繕本) ，上訴於臺灣高等法院。其未敘述上訴理
由者，應於上訴期間屆滿後20日內向本院補提理由書「切勿逕送
上級法院」。
                                書記官  田世杰
中    華    民    國    98    年    2     月    13    日


司法院資訊處製作；財團法人民間司法改革基金會備份。
